臺灣新北地方法院刑事裁定　　　　　　 
                                     110年度聲字第3328號
聲  請  人
即  告訴人  姚圳哲

上列聲請人因本院110 年度金訴字第263 號違反洗錢防制法等案
件，聲請發還扣押物，本院裁定如下：
    主  文
聲請駁回。
    理  由
一、本件聲請意旨略以：聲請人即告訴人姚圳哲（下稱聲請人）
    前遭被告吳靜如、廖品閎等詐欺、組織犯罪、洗錢防制法等
    案（本院110 年度金訴字第263 號），經本院判處被告罪刑
    確定。扣案的贓物【即遭詐騙之新臺幣（下同）51萬6,000 
    元】為聲請人所有，現已無繼續扣押的必要，為此依刑事訴
    訟法第142 條規定，聲請准予發還聲請人等語。
二、按可為證據或得沒收之物，得扣押之；扣押物若無留存之必
    要者，不待案件終結，應以法院之裁定或檢察官命令發還之
    ；其係贓物而無第三人主張權利者，應發還被害人；扣押物
    未經諭知沒收者，應即發還，但上訴期間內或上訴中遇有必
    要情形，得繼續扣押之，刑事訴訟法第133 條第1 項、第14
    2 條第1 項、第317 條分別定有明文。而已扣押之物是否有
    繼續扣押之必要或應予發還，事實審法院自得本於職權，依
    審判之需要及訴訟進行之程度，審酌裁量（最高法院95年度
    台抗字第496 號、101 年度台抗字第255 號裁定意旨參照）
    。
三、經查，本案經警方持搜索票，於起訴書附表五所示時地扣得
    附表五之物，並由本院依聲請，以108 年度聲扣字第30號裁
    定扣押綠界科技2 帳戶內款項各539 萬7,388 元、1453萬7,
    253 元，嗣經臺灣新北地方檢察署檢察官偵查後，就聲請人
    被害部分，認被告廖品閎等人（除被告陳宥郢外）均係涉犯
    刑法第339 條之4 第1 項第2 款、第3 款之3 人以上共同以
    電子通訊方式對公眾散布而犯詐欺取財、組織犯罪防制條例
    第3 條第1 項後段之參與犯罪組織、洗錢防制法第14條第1
    項洗錢罪嫌；被告陳宥郢係涉犯刑法第339 條第1 項詐欺取
    財罪嫌之幫助犯罪嫌而起訴，現由本院110 年度金訴字第26
    3 號案件審理中，且聲請人係匯款至上開綠界科技帳戶內等
    情，有相關卷證資料在卷可稽。本院考量本案之被害人眾多
    ，被害金額甚鉅，且尚可能有其他潛在被害人待清查，又綠
    界科技2 帳戶扣押數額是否全與本案相關，亦有再為確認之
    必要，是現階段仍不宜將扣押款項逕發還予聲請人，而宜由
    執行檢察官於案件確定後另為妥適處理，或於第三人主張權
    利時另循民事程序解決（最高法院102 年度台聲字第111 號
    、102 年度台抗字第324 號裁定意旨參照）。從而，聲請人
    向本院聲請逕行發還扣押於上開綠界科技帳戶內款項51萬6,
    000 元，尚難允准，應予駁回。
四、依刑事訴訟法第220 條，裁定如主文。
中    華    民    國   111    年    4     月     21   日
                  刑事第十七庭  審判長法  官  劉凱寧
 
                                      法  官  黃俊雯
 
                                      法  官  趙悅伶
上列正本證明與原本無異。
如不服本裁定，應於裁定送達後五日內敘明抗告理由，向本院提
出抗告狀。
                                      書記官  蔡忠衛
中　　華　　民　　國　　111 　年　　4 　　月　　21　　日